臺灣彰化地方法院刑事判決　　　　　　 100年度易字第1028號
公　訴　人　臺灣彰化地方法院檢察署檢察官
被　　　告　王崑輝
上列被告因竊盜等案件，經檢察官經檢察官提起公訴（100 年度
偵字第5710號），本院依簡式審判程序判決如下：
    主  文
王崑輝竊盜，累犯，處有期徒刑伍月，如易科罰金，以新臺幣壹
仟元折算壹日。
    犯罪事實及理由
一、王崑輝前於民國95年間因竊盜案件，經臺灣高等法院臺中分
    院以95年度上易字第1555號判決判處有期徒刑2 年2 月確定
    ，並於96年9 月5 日入監執行，而於98年4 月1 日因縮短刑
    期假釋出監並付保護管束，後於98年9 月15日縮刑期滿假釋
    未被撤銷而視為執行完畢。詎仍不知悔改，於100 年1 月25
    日下午3 時許，行經臺中市○里區○○街66號鄭元森之住宅
    ，見大門未上鎖，竟基於無故侵入他人住宅及意圖為自己不
    法之所有竊取他人財物之犯意，未經許可，侵入鄭元森住宅
    內，並至2 樓房間，徒手用力拉開抽屜，竊取該抽屜內鄭元
    森所有之項鍊加墜子1 條（價值約新臺幣5 千元），得手後
    據為己有逃逸，變賣所得已花用殆盡。嗣為警依遺留現場之
    指紋循線查獲上情。案經鄭元森訴請檢察官偵查起訴。
二、證據除引用臺灣彰化地方法院檢察署檢察官起訴書之記載（
    如附件）外，另補充：被告王崑輝於本院準備程序及審理中
    之自白，核與起訴書所載其他證據相符，足見被告自白與事
    實相符。本件事證明確，被告犯行洵堪認定，應依法論科。
三、按被告王崑輝行為後，刑法第321 條修正條文業於100 年1
    月26日公布，並自100 年1 月28日施行，修正前刑法第321
    條第1 項規定：「犯竊盜罪而有下列情形之一者，處6 月以
    上、5 年以下有期徒刑：一、於夜間侵入住宅或有人居住之
    建築物、船艦或隱匿其內而犯之者。…」；修正後則規定：
    「犯竊盜罪而有下列情形之一者，處6 月以上、5 年以下有
    期徒刑，得併科新臺幣10萬元以下罰金：一、侵入住宅或有
    人居住之建築物、船艦或隱匿其內而犯之者。…」。上開條
    文修正後，法定本刑增訂罰金刑，且第1 款將「於夜間侵入
    」之時間要素刪除，即不論何時侵入住居竊盜，均為加重竊
    盜類型，以本案而言，被告係於100 年1 月25日下午3 時許
    無故侵入鄭元森之住宅竊盜，並非「夜間」，則於上開條文
    修正前，僅能論以刑法第306 條第1 項之侵入住宅罪及同法
    第320 條第1 項之普通竊盜罪（兩罪為想像競合之關係，應
    從一重之竊盜既遂罪論斷，詳下述）；於上開條文修正後，
    即應論以同法第321 條第1 項第1 款之侵入住宅加重竊盜罪
    。惟修正後刑法第321 條第1 項第1 款之法定刑度為「6 月
    以上、5 年以下有期徒刑，得併科新臺幣10萬元以下罰金」
    ，此一法定刑度較刑法第320 條第1 項之「5 年以下有期徒
    刑、拘役或5 百元以下之罰金」為重，是比較修正前後刑法
    相關規定，應以修正前之規定有利於被告。
四、核被告王崑輝所為，係犯刑法第306 條第1 項之侵入住宅罪
    ，及同法第320 條第1 項之竊盜既遂罪。又被告基於竊盜之
    決意，以侵入住宅為其竊盜手段，其不法目的單一，所為竊
    盜與侵入住宅之個別舉動間亦具緊密的時間與空間連結，自
    應論以「行為單數」，被告以一行為觸犯上開二罪名，為想
    像競合犯，應從一重之竊盜罪處斷，公訴人認應分論併罰，
    容有誤會。再被告有如犯罪事實部分所載前科執行情形，此
    有臺灣高等法院被告前案紀錄表1 份在卷可佐，其於前案有
    期徒刑執行完畢後，5 年以內故意再犯本件有期徒刑以上之
    罪，為累犯，應依法加重其刑。爰審酌被告貪圖小利，竟冀
    望不勞而獲竊取他人財物，其犯罪之動機實屬可議，暨其犯
    罪後坦承犯行之態度、以侵入住宅為行為手段，犯罪情節非
    輕、告訴人尚未取回失竊財物、所竊得財物之價值、未與告
    訴人達成和解等一切情狀，量處如主文所示之刑，並諭知易
    科罰金之折算標準。
五、如不服本件判決，得自收受送達之日起10日內，向本院提起
    上訴。
據上論斷，依刑事訴訟法第273 條之1 第1 項、第299 條第1 項
前段、第310 條之2 、第454 條，刑法第2 條第1 項前段、第32
0 條第1 項、第306 條、第55條、第47條第1 項、第41條第1 項
前段，刑法施行法第1 條之1 第1 項、第2 項前段，判決如主文
。
本案經檢察官葉柏岳到庭執行職務。
中    華    民    國   100    年    10    月    28    日
                  刑事第五庭          法  官  陳德池
以上正本證明與原本無異。
如不服本判決，應於收受判決後10日內向本院提出上訴書狀，並
應敘述具體理由。其未敘述上訴理由者，應於上訴期間屆滿後20
日內向本院補提理由書（均須按他造當事人之人數附繕本）「切
勿逕送上級法院」。
告訴人或被害人對於判決如有不服具備理由請求檢察官上訴者，
其上訴期間之計算係以檢察官收受判決正本之日期為準。
中    華    民    國   100    年    10    月    28    日
                                      書記官  黃國源
附錄論罪科刑法條全文：
中華民國刑法第306 條
無故侵入他人住宅、建築物或附連圍繞之土地或船艦者，處1 年
以下有期徒刑、拘役或3 百元以下罰金。
無故隱匿其內，或受退去之要求而仍留滯者，亦同。
中華民國刑法第320 條
意圖為自己或第三人不法之所有，而竊取他人之動產者，為竊盜
罪，處5 年以下有期徒刑、拘役或5 百元以下罰金。
意圖為自己或第三人不法之利益，而竊佔他人之不動產者，依前
項之規定處斷。
前二項之未遂犯罰之。
附件：臺灣彰化地方法院檢察署檢察官100 年度偵字第5710號起
      訴書1 份。